# 新准则中专项应付款余额如何处理？

提问人：cwl75 时间：2012-01-12 18:39:56
工程结束后，仍有部分余额未用完，该余额是转入资本公积吗？

回答人：chenyiwei
什么性质的专项应付款？该专项应付款属于《企业财务通则》第二十条规定的五类财政资金中的哪一类？结余是否需要归还，是否规定必须经过拨款部门组织的验收？

回答人：chenyiwei
回复 cwl75 的帖子
如果确属投资补助，且无需验收，结余无需返还的，则除了用于费用性支出的部分可以直接核销拨款外，形成资产的部分和结余款项均应转入资本公积。

提问人：xiaoling03 时间：2012-01-29 15:39:00
回复 chenyiwei 的帖子
陈版主,我没明白这种情况为什么可以进资本公积,讲解里不是说政府补助做为当期或递廷收益,只有政府资本性投入才做为资本公积吗

回答人：chenyiwei
明确属于“投资补助”性质的财政资金，应在相关项目完工后转入资本公积。见《企业财务通则》第二十条，另外政府补助准则应用指南的第一条中也对投资补助作了例外规定。

提问人：cwl75 时间：2012-03-01 16:49:11
请教陈版主，结余款项转入资本公积有没有相关规定？

回答人：chenyiwei
企业财务通则第二十条就规定投资补助应计入资本公积。